【裁判字號】    98,審訴,3543
【裁判日期】    981029
【裁判案由】    毒品危害防制條例
【裁判全文】
臺灣高雄地方法院刑事判決           98年度審訴字第3543號
公  訴  人  臺灣高雄地方法院檢察署檢察官
被      告  甲○○
上列被告因毒品危害防制條例案件，經檢察官提起公訴（98年度
毒偵字第4459號），嗣因被告就被訴事實為有罪之陳述，經本院
合議庭裁定由受命法官獨任依簡式審判程序審理，判決如下：
    主  文
甲○○施用第一級毒品，累犯，處有期徒刑玖月。
    事  實
一、甲○○前於民國94年間，因施用毒品案件，經本院以94年度
    毒聲字第1329號裁定送觀察、勒戒後，認無繼續施用毒品之
    傾向，於94年6 月17日執行完畢釋放，並由臺灣高雄地方法
    院檢察署檢察官以94年度毒偵字第4310號為不起訴處分確定
    。又其曾於83年間，因殺人未遂案件，經法院判處有期徒刑
    2 年6 月，復於87年間，因懲治盜匪條例案件，經法院判處
    有期徒刑7 年4 月，合併執行於92年10月15日假釋出獄，復
    於94年間，因詐欺、施用毒品等案件，分別經本院以94年度
    簡字第2245號及臺灣高等法院高雄分院以95年度上訴字第16
    2 號各判處有期徒刑3 月、8 月確定，另撤銷所犯之懲治盜
    匪條例等案件之假釋，應執行殘刑有期徒刑4 年15日，上開
    詐欺、施用毒品案件嗣經減刑為有期徒刑1 月又15日、4 月
    ，合併定應執行刑為有期徒刑4 月，接續執行於98年1 月25
    日縮短刑期執行完畢（構成累犯）。詎甲○○不知悔改，竟
    基於施用第一級毒品海洛因之犯意，於98年6 月28日19時許
    ，在高雄縣大寮鄉○○路某加油站內，以針筒注射之方式，
    施用第一級毒品海洛因1 次。嗣於同年6 月29日17時50分許
    ，在高雄縣大寮鄉○○村○○路1 號前，因行跡可疑為警盤
    查，另徵得其同意採尿送驗，結果呈嗎啡、可待因陽性反應
    ，始悉上情。
二、案經高雄縣政府警察局林園分局報請臺灣高雄地方法院檢察
    署檢察官偵查起訴。
    理  由
一、本件被告甲○○所犯係死刑、無期徒刑、最輕本刑為3年以
    上有期徒刑以外之罪，其於準備程序就前揭被訴事實為有罪
    之陳述，經受命法官告知簡式審判程序之旨，並聽取其與公
    訴人之意見後，本院認無不得或不宜改依簡式審判程序進行
    之處，爰依刑事訴訟法第273條之1第1項規定，裁定本件由
    受命法官獨任進行簡式審判程序，合先敘明。
二、上揭施用第一級毒品之事實，已據被告甲○○於本院審理中
    坦承不諱，且其於查獲時為警所採驗之尿液，經送往台灣檢
    驗科技股份有限公司以GC /MS方法（氣相層析/質譜儀法）
    檢驗，結果確呈第一級毒品海洛因代謝後之嗎啡及可待因等
    陽性反應，此有台灣檢驗科技股份有限公司98年7月17日濫
    用藥物尿液檢驗報告、高雄縣政府警察局林園分局查獲毒品
    案件嫌疑人代號與真實姓名對照表（代號林偵0228）各1份
    附卷可稽，是以被告所施用之毒品應屬海洛因無訛，足認被
    告上開自白核與事實相符，自得為認定被告犯罪之依據。是
    以，被告施用第一級毒品之犯行堪以認定。再被告前因施用
    毒品案件，經本院以94年度毒聲字第1329號裁定送觀察、勒
    戒後，認無繼續施用毒品之傾向，於94年6 月17日執行完畢
    釋放乙節，有臺灣高等法院被告前案紀錄表1 份附卷可參。
    是以，被告於觀察勒戒執行完畢釋放後，5 年內再犯本件施
    用毒品犯行之事證明確，其犯行洵堪認定，應依法論科。
三、核被告所為，係犯毒品危害防制條例第10條第1 項之施用第
    一級毒品罪。被告為施用而持有第一級毒品之低度行為，為
    施用第一級毒品之高度行為所吸收，不另論罪。被告於83年
    間，因殺人未遂案件，經法院判處有期徒刑2年6月，復於87
    年間，因懲治盜匪條例案件，經法院判處有期徒刑7年4月，
    合併執行於92年10月15日假釋出獄，復於94年間，因詐欺、
    施用毒品等案件，分別經本院以94年度簡字第2245號及臺灣
    高等法院高雄分院以95年度上訴字第162號各判處有期徒刑3
    月、8月確定，另撤銷所犯之懲治盜匪條例等案件之假釋，
    應執行殘刑有期徒刑4 年15日，上開詐欺、施用毒品案件嗣
    經減刑為有期徒刑1 月又15日、4 月，合併定應執行刑為有
    期徒刑4 月，接續執行於98年1 月25日縮短刑期執行完畢，
    有前開前案紀錄表可按，其於該徒刑執行完畢後，5 年以內
    故意再犯本案法定刑為有期徒刑以上之罪，應依刑法第47條
    第1 項論以累犯，並加重其刑。爰審酌被告前因施用毒品案
    件，迭經觀察、勒戒及法院科刑判決後，竟再為本件犯行，
    足見其惡習已深，且戒絕毒癮之意志不堅，未能體悟施用毒
    品對自己、家人造成之傷害及社會之負擔，自屬可議；惟念
    及被告犯後坦承犯行，且施用毒品乃屬對其自身健康之戕害
    行為，對社會所造成之損害尚非直接，及被告之生活狀況、
    品行、智識程度等一切情狀，量處如主文所示之刑，藉資懲
    儆。
據上論斷，應依刑事訴訟法第273條之1第1項、第299條第1項前
段，毒品危害防制條例第10條第1項，刑法第11條前段、第47條
第1項，判決如主文。
本案經檢察官游淑玟到庭執行職務。
中    華    民    國    98    年    10    月    29    日
                  刑事第十庭    法  官  李代昌
以上正本證明與原本無異。
如不服本判決應於收受本判決後10日內向本院提出上訴書狀，並
應敘述具體理由，如未敘述上訴理由者，應於上訴期間屆滿後20
日內補提理由書狀於本院（均須按他造當事人之人數附繕本）「
切勿逕送上級法院」。
中    華    民    國    98    年    10    月    29    日
                                書記官  黃振祐
附錄本判決論罪之法條：
毒品危害防制條例第10條
施用第一級毒品者，處6月以上5年以下有期徒刑。


司法院資訊處製作；財團法人民間司法改革基金會備份。
